【裁判字號】    99,交聲,2219
【裁判日期】    990804
【裁判案由】    交管條例聲異
【裁判全文】
臺灣板橋地方法院交通事件裁定        99年度交聲字第2219號
原處分機關  交通部公路總局臺北區監理所
異  議  人
即受處分人  甲○○
上列異議人即受處分人因違反道路交通管理處罰條例案件，對於
交通部公路總局臺北區監理所中華民國99年7 月9 日所為之處分
（原處分案號：北監營裁字第裁40-A00000000號），聲明異議，
本院裁定如下：
    主  文
異議駁回。
    理  由
一、按汽車駕駛人，行車速度超過規定之最高時速，或低於規定
    之最低時速，除有超過規定之最高時速60公里以上之情形外
    ，處新臺幣（下同）1200元以上2400元以下罰鍰，並記違規
    點數1 點，道路交通管理處罰條例第40條、第63條第1 項第
    1 款分別定有明文。另經以科學儀器取得證據資料證明汽車
    駕駛人行為違規，當場不能或不宜攔截製單舉發，得逕行舉
    發；逕行舉發，應記明車輛牌照號碼、車型等可資辨明之資
    料，以汽車所有人為被通知人製單舉發，同條例第7 條之2
    第1 項第7 款、第4 項亦有明文。
二、原處分意旨略以：本件異議人即受處分人甲○○駕駛其所有
    車號906-MY號營業用小客車於民國99年4 月5 日凌晨1 時52
    分許，行經臺北市市○○道○ 段214 號前，因有超速20公里
    以上未滿40公里之違規，經員警逕行舉發，嗣異議人於應到
    案期限前向原處分機關提出申訴，經原處分機關調查後，仍
    認受處分人違規明確，乃依道路交通管理處罰條例第40條、
    第63條第1 項，違反道路交通管理事件統一裁罰基準及處理
    細則，及違反道路交通管理事件統一裁罰基準表等規定，於
    99年7 月9 日裁處受處分人罰鍰1800元，並記違規點數1 點
    。
三、查本件異議人前揭違規事實，有舉發通知單、違規照片及查
    覆書函在卷為憑，異議人雖辯稱其當時駕車並無超速，是後
    方車輛急駛超車引發測速照相機誤判，實屬誤會云云。惟查
    ，本院經依異議人質疑函詢舉發單位後，舉發單位已來函明
    確表示本案經雷達波涵蓋範圍比對結果，超速車輛確實為異
    議人所駕車輛無誤，並提出雷達波涵蓋範圍比對資料1 紙，
    有臺北市政府警察局大安分局99年7 月28日北市警安分交字
    第09932873000 號函可憑，再本案舉發單位使用之雷達測速
    照相儀器，係經濟部標準檢驗局於98年7 月22日檢定合格，
    檢定合格有效期限至99年7 月31日，有經濟部標準檢驗局98
    年7 月22日雷達測速儀檢定合格證書乙紙附卷可考，是本件
    舉發單位使用之雷達測速照相儀器既在檢驗合格有效期間內
    ，其準確度應值得信賴，當無誤判之疑慮。本件違規行為，
    至堪認定。
四、綜上，異議人確有前述違規情事，原處分機關依前開規定裁
    處罰鍰1800元並記違規點數1 點，核無違誤，本件異議為無
    理由，應予駁回。
據上論斷，應依道路交通案件處理辦法第19條，裁定如主文。
中    華    民    國    99    年    8     月    4     日
                  交通法庭  法  官  陳正昇
上列正本證明與原本無異。
如不服本裁定，應於裁定送達後5 日內敘明抗告理由，向本院提
出抗告狀。
                            書記官  林文達
中    華    民    國    99    年    8     月    4     日

司法院資訊處製作；財團法人民間司法改革基金會備份。
